【裁判字號】    89,易,913
【裁判日期】    900328
【裁判案由】    竊盜
【裁判全文】
臺灣苗栗地方法院刑事判決                          八十九年度易字第九一三號
    公  訴  人  臺灣苗栗地方法院檢察署檢察官
    被      告  乙○○
右列被告因竊盜案件，經檢察官提起公訴（八十九年度偵字第三０九四號），本院判
決如左：
    主  文
乙○○攜帶兇器竊盜，處有期徒刑陸月，如易科罰金，以參佰元折壹日。
扣案鑰匙壹把沒收。
    事  實
一、乙○○於民國八十九年六月二十日上午十時許，因見甲○○所有、車牌號碼為Ａ
    Ｅ－四三四九號自用小客車，放置在新竹縣新竹市○○路五十巷口未上鎖，為求
    代步，遂起意圖為自己不法所有之犯意，持其所有客觀上足供兇器使用之螺絲起
    子一把（未扣案），敲開覆蓋電門之塑膠殼，並以自備之鑰匙插入電門發動引擎
    駕駛離去而竊取上揭汽車，得手後並據為己有。嗣於同年七月二十八日二十二時
    五十分許，乙○○駕駛上開汽車行經苗栗縣三灣鄉○○村○○○○○道路為警查
    獲，扣得前開鑰匙一把。
二、案經苗栗縣警察局頭份分局報請臺灣苗栗地方法院檢察署檢察官偵查起訴。
    理  由
一、右揭事實，迭據被告乙○○於偵查中及本院初次調查時自白不諱，核與被害人甲
    ○○指訴之情節相符，並有贓物認領保管單一紙附卷可稽及前揭鑰匙一把扣案可
    證，堪認被告前揭任意性自白與事實相符，足以採信。是被告嗣後於本院審理時
    翻異前供，否認犯行，辯稱：係自案外人邱煥明竊得交予伊使用云云，顯屬卸責
    之詞，殊不可取。本案事證明確，被告竊盜犯行堪以認定。
二、核被告所為，係犯刑法第三百二十一條第一項第三款之攜帶兇器竊盜罪。查被告
    行為後，刑法第四十一條第一項業已民國九十年一月十日修正公布為犯最重本刑
    為五年以下有期徒刑以下之刑之罪，而受六個月以下有期徒刑或拘役之宣告，因
    身體、教育、職業、家庭之關係或其他正當事由，執行顯有困難者，得以一元以
    上三元以下折算一日，易科罰金，並於同年月十二日生效，是被告犯罪後法律已
    有變更，比較新舊法之結果，以新法有利於被告，依刑法第二條第一項前段之規
    定，應適用最有利於被告之新法，即裁判時之刑法第四十一條第一項處罰。爰審
    酌被告犯罪之動機、目的、手段，犯罪所生之危害、犯罪後到庭反飾詞否認等一
    切情狀，量處如主文所示之刑並諭知易科罰金之折算標準。
三、扣案之鑰匙一把，為被告供行竊所用之物，且為被告所有業經被告供明在卷可按
    ，應依法宣告沒收。至於其所有、持以行竊之螺絲起子一把，因未扣案，為免日
    後執行之困難，爰不予宣告沒收，附此敘明。
據上論斷，應依刑事訴訟法第二百九十九條第一項前段，刑法第二條第一項前段、第
三百二十一條第一項第三款、修正後刑法第四十一條第一項，罰金罰鍰提高標準條例
第二條，判決如主文。
本案經檢察官呂曾達到庭執行職務
中      華      民      國    九十      年      三      月    二十八    日
                                 臺灣苗栗地方法院刑事第一庭
                                         法  官  林  靜  雯
右正本證明與原本無異。
如不服本判決，應於判決送達後十日內向本院提出上訴狀( 應附繕本 )，上訴於臺灣
高等法院台中分院。
                                         書記官  歐  明  秀
中      華      民      國    九十      年      三      月    二十八    日
附錄
刑法第三百二十一條
犯竊盜罪而有左列情形之一者，處六月以上五年以下有期徒刑。
第一款：於夜間侵入住宅或有人居住之建築物、船艦，或隱匿其內而犯之者。
第二款：毀越門扇、牆垣或其他安全設備而犯之者。
第三款：攜帶兇器而犯之者。
第四款：結夥三人以上而犯之者。
第五款：乘火災、水災或其他災害之際而犯之者。
第六款：在車站或埠頭而犯之者。
前項之未遂犯罰之。


司法院資訊處製作；財團法人民間司法改革基金會備份。
